【裁判字號】    90,交抗,100
【裁判日期】    900420
【裁判案由】    違反道路交通管理處罰條例
【裁判全文】
臺灣高等法院交通事件裁定                          九十年度交抗字第一號
    抗  告  人
    即受處分人  甲○○
右抗告人因違反道路交通管理處罰條例案件，不服臺灣板橋地方法院交通法庭中華民
國九十年三月九日所為駁回其聲明異議之裁定（九十年度交聲字第一三○號），提起
抗告，本院裁定如左：
    主  文
抗告駁回。
    理  由
一、原裁定以：
（一）、按汽車行駛於高速公路或設站管制之道路而不遵守管制之規定者，處汽車駕
        駛人新臺幣（下同）三千元以上六千元以下罰鍰。汽車駕駛人違反第三十三
        條者，除依原條款處罰鍰外，並予記違規點數一點，道路交通管理處罰條例
        第三十三條、第六十三條第一項第一款分別定有明文。又依高速公路交通管
        制規則第十六條規定汽車駛離高速公路主線車道擬進入交流道、服務區、休
        息站時，應先駛入外側車道，再循線減速車道逐漸降低速率行駛之。
（二）、本件異議人即受處分人甲○○於民國八十九年十月三十一日九時十一分，駕
        駛車號ＡＥ－四一八三號自用小客貨車，於國道三號高速公路北向十三公里
        處，因未依循減速車道依序進入出口匝道，而不依規定車道行駛，為國道公
        路警察局第六警察隊隊員當場拍照舉發，並依道路交通管理處罰條例第三十
        三條規定，製作公警局字第ＺＦ0000000號舉發違反道路交通管理事
        件通知單，告知異議人應於八十九年十二月一日前自動繳納罰鍰三千元或到
        案接受裁決，惟異議人未遵期限繳納罰鍰，亦未到案接受裁決，交通部公路
        局臺北區監理所乃於九十年一月十一日以北監五字第裁四０─ＺＦ0000
        000號裁決書，依上開處罰規定裁罰異議人六千元，並記違規點數乙點，
        有上開違規舉發通知單及裁決書各乙紙附卷為證。異議人雖異議稱：當日要
        去汐止看工地，本來伊係順著車陣走，惟因看到前方有一故障車輛，伊想正
        值塞車時刻，不如先行救援，因而駛離車道，待接近該車時，才發現係警員
        偽裝之偵防車，於是伊打開大燈及閃光燈警告該取締警員，以避免危險發生
        ，希望警方之執法行為應予改善云云。經查，依卷附之國道公路警察局第六
        警察隊所拍攝舉發照片二幀，本案異議人確有未依序進入出口匝道之違規行
        為，有舉發照片附卷為證，並據證人即舉發警員繆以祥於原審證述明確，復
        觀之該舉發照片，由第一幀照片中可清楚看出異議人所有駕駛之該車正駛入
        出口匝道之槽化線，且車輛大燈已開啟，是對照異議人前開所稱：於發現該
        車係警員偽裝之偵防車時，曾打開大燈及閃光燈示警等語，顯見異議人於進
        入該槽化線前已查知前開車輛並非事故車輛，因之縱然異議人所言乃為救援
        他人車輛而駛離原車道為真，惟其於進入出口匝道前既已知前開車輛號係公
        務車，無需救援，則其仍有遵循道路交通安全規則之必要，仍應依序進入車
        道，以維交通秩序，自不得以上開所言而免責。又關於車輛高速行進間之動
        態違規，值勤員警為避免當場攔檢舉發危害行車安全，必須利用拍照之方式
        先行採證事後再予告發，此當為事理所許，且本件違規舉發時，警員所使用
        之該車係警用之測照車，亦據證人警員繆以祥於原審證述甚明，雖該車外型
        與一般客貨車相同，惟異議人未悉前情，陳稱：警員將民用照相車停放在路
        肩，造成危險，為不當之執法行為，而認裁罰失當，尚有誤會，處分機關援
        引上開規定，裁處罰鍰六千元，並記違規點數乙點，應無不當。
二、經查受處分人確有前述違規之事實已如前述，原裁定以原處分機關援引道路交通
    管理處罰條例上開規定裁處罰鍰六千元，並記違規點數乙點，並無不合，而駁回
    本件異議，經核於法並無不合。抗告意旨仍執前詞以其已儘量不壓槽化線之方式
    駕駛云云，指摘原裁定不當，為無理由，應予駁回。
據上論斷，應依道路交通案件處理辦法第二十六條，刑事訴訟法第四百十二條，裁定
如主文。
中      華      民      國    九十      年      四      月     二十     日
                              臺灣高等法院交通法庭
                                  審判長法  官  張  連  財
                                        法  官  張  傳  栗
                                        法  官  李  英  勇
右正本證明與原本無異。
不得再抗告。
                                        書記官  倪  淑  芳
中      華      民      國    九十      年      四      月    二十五    日


司法院資訊處製作；財團法人民間司法改革基金會備份。
